最　高　行　政　法　院　判　決
　　　　　　　　　　　　　94年度判字第00935號
上　訴　人　乙○○○○○○○
訴訟代理人　曹永仁
被 上訴 人　財政部臺灣省中區國稅局
代　表　人　甲○○
上列當事人間因營利事業所得稅事件，上訴人對於中華民國92年
12月24日臺中高等行政法院92年度訴字第709號判決，提起上訴
，本院判決如下：
　　主  文
原判決廢棄，發回臺中高等行政法院。
　　理  由
本件上訴人起訴主張：被上訴人以上訴人在台中市○區○○路18
8號4樓之1經營唐朝舞場，其88年度營利事業所得稅結算申報，
列報營業收入淨額新臺幣（下同）21,326,088元，全年所得額2,
132,609元，原按擴大書面審核核定，嗣經被上訴人所屬臺中市
分局抽查，以上訴人未依限提示帳簿憑證供核，乃按營利事業同
業利潤標準（下稱同業利潤標準）核定全年所得額8,530,435元
，應補稅額1,599,457元。惟上訴人本年度營利事業所得稅結算
申報自動調整純益率達擴大書面審核標準，被上訴人抽查是否公
正允當及有違信賴保護原則。又上訴人實際經營食品、飲料及煙
酒買賣之視唱中心，經台中市稅捐稽徵處收文之變更營業項目申
請書及銷貨發票品名係便餐，並無舞廳之門票收入，且營利事業
登記證之營業項目舞廳除外，被上訴人卻按舞廳之同業利潤標準
核定，已屬明顯錯誤，若按視唱中心適用同業利潤標準淨利率為
26%，而非40%。上訴人已將相關帳證重新整理，請重新查核認定
，並判決撤銷訴願決定及原處分等語。
被上訴人則以：上訴人復查時並未主張其為視唱中心及不服被上
訴人依舞廳業之同業利潤標準核定所得額。又依營利事業扣繳單
位資料查詢其行業別為舞廳、冰果、冷飲店、飲酒店、啤酒屋及
菸酒，並無視唱中心，而開立統一發票品名為便餐，究其實際經
營項目為何？如何證明其無舞廳門票收入？另上訴人主張其為視
唱中心，惟查其統一發票品名並無包廂費收入，至所提90年12月
24日變更營業項目申請書（舞場變更為飲酒店業），係事後所為
。本件初查及復查時多次通知上訴人提示相關帳證供核，惟存貨
帳銷貨項目與統一發票開立品名無法勾稽，亦無相關銷售貨物及
勞務收入之成本分析表可供查對，且商品進銷存明細表產品洋酒
等並未依品名、規格分類，單位為一批，依前述帳證資料其營業
收入與營業成本無法查核勾稽。是被上訴人核定其全年所得額8,
530,435元，並無不合等語，資為抗辯。
原審駁回上訴人之訴，係以：查上訴人係經營舞廳舞場業，88年
度列報營業收入淨額21,326,088元，全年所得額2,132,609元，
原按擴大書面審核核定，嗣經抽查，被上訴人於90年10月23日及
11月13日以中區國稅中市審字第0900038850號及第0900042044號
函請上訴人於同年10月30日及11月25日提示相關帳簿憑證供核，
有掛號郵件收件回執可稽，並准上訴人延至同年12月21日提供，
惟上訴人均未能依限提示，乃按該業（行業標準代號：8704-15
）同業利潤標準淨利率40%核定營業淨利8,530,435元，全年所得
額8,530,435元，應補稅額1,599,457元。復查時被上訴人於91年
6月24日及7月3日以中區國稅中市審字第0910020874號及第09100
24616號函，請上訴人於同年7月4日及7月15日提示相關帳簿憑證
供核，有掛號郵件收件回執可稽，上訴人逾期仍未提示。被上訴
人又於91年8月19日以中區國稅中市審字第0910033092號函通知
上訴人提示相關帳證供核，惟上訴人所提出之存貨帳紀錄除銷貨
項目與銷貨發票開立品名「便餐」無法勾稽外，亦無相關銷售貨
物及勞務收入之成本分析表可供查對，被上訴人再於91年9月11
日以中區國稅中市審字第0910036006號函請上訴人補提示相關成
本分析帳表供核，上訴人於91年9月23日僅提示商品進銷存明細
表計四紙，惟仍未提示其他相關成本分析表供核，且查其商品進
銷存明細表產品洋酒等並未依品名、規格分類，單位為一批，如
「品名規格：煙酒，單位：一批」、「品名規格：紅酒，單位：
一批」．．．等，本件依上訴人提示之帳證資料仍無法查核勾稽
，原核定全年所得額8,530,435元，並無不合。次查上訴人向台
中市政府申請之營利事業登記證，其營利事業名稱為唐朝舞場，
營業所在地為台中市○區○○路188號4樓之1，營業項目雖登記
為舞廳舞場經營業（舞廳除外）、食品飲料零售業及菸酒零售業
，該營業地址限舞場使用，並有營業面積555.65平方公尺之限制
，此有上訴人申請之台中市政府營利事業登記證可稽。又依營利
事業扣繳單位資料查詢，其行業別為舞廳、冰果、冷飲店、飲酒
店、啤酒屋及菸酒，並無視唱中心之行業別，而開立統一發票品
名為便餐，其統一發票品名並無包廂費收入之記載，是上訴人主
張其經營視唱中心，尚難採信。至於其於90年12月24日申請變更
營業項目為飲酒店業，係事後所為，亦不足為上訴人有利之認定
。上訴人雖係經營舞廳業，惟依經濟部商業司公司行號營業項目
代碼表之分類，上訴人所經營之行業歸類為舞廳舞場經營業，被
上訴人適用舞廳業之同業利潤標準淨利率40%，亦無不合。又營
利事業所得稅擴大書面審核案件，依營利事業所得稅結算申報書
面審核案件抽查辦法第4條規定，稽徵機關應每年辦理抽查，被
上訴人依規定辦理抽查，並無違反法令之規定及違背信賴保護原
則等詞，為其判斷之基礎。
本院查：上訴人之營業項目登記為舞廳舞場經營業、食品飲料零
售業及菸酒零售業，此為原判決所認定之事實。被上訴人以上訴
人未依限提示帳簿憑證供核，乃按舞廳業之同業利潤標準淨利率
40%，核定其全年所得額。惟上訴人並非僅經營舞廳業，尚有經
營食品飲料零售業及菸酒零售業，各該行業之同業利潤標準淨利
率均不相同，上訴人雖因未能提示完全之帳簿文據，致應適用同
業利潤標準核定，惟如其帳冊簿據已依各別營業項目分開設立記
載，似非不得分別按各該業別應適用之同業利潤標準核實認定。
原判決既認上訴人之行業別有舞廳、冰果、冷飲店、飲酒店、啤
酒屋及菸酒，何以僅依舞廳業之同業利潤標準淨利率40%，核定
上訴人本年度全年所得額？如認上訴人營業項目雖登記為舞廳舞
場經營業、食品飲料零售業及菸酒零售業，惟實際僅經營舞廳業
，則其認定之依據何在？均未於判決內說明，其判決理由自屬未
備。則上訴人除經營舞廳舞場外，究竟有無其他營業？各項營業
之帳冊有無分開設立？各該項目之營業收入若干？此為核定各營
業項目之同業利潤前須先調查之事項。本件事實既欠明瞭，本院
無從為法律上之判斷。上訴論旨，指摘原判決違背法令，求予廢
棄，為有理由。
據上論結，本件上訴為有理由，依行政訴訟法第256條第1項、第
260條第1項，判決如主文。
中    華    民    國    94    年    6     月   30     日
                  第五庭審判長法  官　趙　永　康
                              法  官　鄭　淑　貞
                              法  官　黃　淑　玲
                              法  官　侯　東　昇
                              法  官  林  文  舟
以  上  正  本  證  明  與  原  本  無  異
中    華    民    國    94    年    7    月    1      日
　　　　　　　　　　　　　　　書記官　阮　桂　芬
